【裁判字號】    92,訴,110
【裁判日期】    920507
【裁判案由】    搶奪
【裁判全文】
臺灣宜蘭地方法院刑事判決                          九十二年度訴字第一一號
    公  訴  人  臺灣宜蘭地方法院檢察署檢察官
    被      告  甲○○
右列被告因搶奪案件，經檢察官提起公訴（九十二年度偵字第四０五號），本院判決
如左：
    主  文
甲○○意圖為自己不法之所有，而搶奪他人之動產，處有期徒刑參月，如易科罰金，
以參佰元折算壹日。緩刑貳年。
    事  實
一、甲○○意圖為自己不法之所有，於民國九十二年二月五日晚間十一時三十分許，
    在宜蘭縣宜蘭市○○路五十號東門夜市內，向賣乾燥花之店員游莞瑜佯稱曾經在
    該攤位購買乾燥花，但未給他裝飾袋等語，並趁游莞瑜轉身以電話向其他店員確
    認是否確有其事，因而不備之際，將置於該攤位上之六個裝飾袋搶奪後離去，嗣
    因游莞瑜及同攤位之店員乙○○報警而循線查獲。
二、案經游莞瑜、乙○○訴由宜蘭縣警察局宜蘭分局報請臺灣宜蘭地方法院檢察署檢
察官偵查起訴。
    理  由
一、訊據被告甲○○固坦承有於上開時地將六個乾燥花袋取走之事實，惟矢口否認有
    搶奪之犯行，辯稱：我沒有搶，我是要補我之前所買的乾燥花，我沒有拿裝飾袋
    ，被害人之誤解我，被害人當時是心甘情願送給我的云云。惟查，右揭事實，業
    據被害人游莞瑜於警訊及偵審中指述甚詳，並經證人乙○○到庭結證稱：我當天
    也在場，我也是與證人游莞瑜一起顧攤位，那時候我在補花，被告當天之前有來
    問過一次，但沒有買，後來又再來，直接把袋子拿走等語明確（本院九十二年三
    月三十一日訊問筆錄參照），復有贓物認領保管單附卷可證，顯見被告確係趁被
    害人不備之際，將乾燥花袋搶奪帶走。被告雖辯稱係被害人游莞瑜心甘情願交付
    乾燥花袋予被告云云，惟經被害人游莞瑜陳稱：因為買乾燥花一定要有裝飾袋，
    我們不可能只賣花沒有袋子等語明確，顯見被告所陳因前曾購買乾燥花卻未給乾
    燥花袋等情與常情不符，況縱被告所述前曾購買乾燥花等情屬實，然被害人游莞
    瑜並未同意將六只乾燥花袋交予被告，被告即趁被害人不備取走，仍與搶奪罪之
    構成要件相當，綜上所述，被告所辯顯係卸責之詞，不足採信，本件事證明確，
    被告犯行堪以認定。
二、核被告甲○○所為，係犯刑法第三百二十五條第一項搶奪罪。被告所犯之搶奪罪
    所搶得之財物為六個裝飾袋，市價僅十數元之多，且因爭執而強行取走，本院認
    宣告法定最低度之刑，猶嫌過重，其犯罪之情狀，尚屬可憫之處，應依刑法第五
    十九條之規定，減輕其刑。爰審酌被告因爭執不下即趁他人不備之際搶奪財物，
    危害社會秩序，及其智識、目的、犯罪所生之損害尚屬輕微，且犯罪後已與被害
    人達成和解被害人亦不予追究等一切情狀，量處如主文所示之刑，並諭知易科罰
    金之折算標準。查被告前未曾受有期徒刑以上刑之宣告，有卷附臺灣高等法院被
    告全國前案紀錄表可按，其因一時失慮而犯罪，且已與被害人達成民事和解，宜
    蘭縣宜蘭市調解委員會調解書一紙在卷可稽，經此起訴審判，當知所警惕，信無
    再犯之虞，本院認所宣告之刑以暫不執行為適當，併諭知緩刑二年，以啟自新。
據上論斷，應依刑事訴訟法第二百九十九條第一項前段，刑法第三百二十五條第一項
、第五十九條、第七十四條第一款，判決如主文。
本案經檢察官劉憲英到庭執行職務
中        華        民        國    九十二    年    五    月      七    日
              臺灣宜蘭地方法院刑事第一庭
                                    審判長法  官    林  明  山
                                          法  官    辜  漢  忠
                                          法  官    鄭  貽  馨
右正本證明與原本無異。
如不服本判決，應於判決送達後十日內向本院提出上訴狀( 應附繕本 )。
                                          書記官    陳  憲  文
中        華        民        國    九十二    年    五    月      八    日
附錄論罪法條
刑法第三百二十五條第一項
 (普通搶奪罪)
意圖為自己或第三人不法之所有，而搶奪他人之動產者，處六月以上五年以下有期徒
刑。


司法院資訊處製作；財團法人民間司法改革基金會備份。
